# 母公司同控购买子公司股权的 MI 影响

提问人：hx14383 时间：2023-05-12 10:01:25
有如下案例，还烦请陈版答疑解惑。
母公司A持子公司B的60%股权，B持有子公司C的100%股权。现在A从B处溢价购买了C的100%股权，因此B合并报表确认了相应投资收益及所得税费用。问题如下：
1 、对于这部分投资收益，从A的角度来看，有两种处理方法：
(a)抵消内部交易形成的投资收益，但MI享有的部分确认少数股东损益，对应确认归母净利润的损失；
(b)视作一个购买子公司少数股东拥有的子公司股权，故不影响损益而影响权益。
2 、对于所得税费用，可不可以援引企业会计准则第 18 号——所得税的第二十二条：“与直接计入所有者权益的交易或者事项相关的当期所得税和递延所得税，应当计入所有者权益。”，将B公司确认的所得税费用计入所有者权益故而不影响损益。
谢谢！

回答人：chenyiwei
1 、该事项属于母公司从子公司购买孙公司股权，不涉及外部交易对手，因此母公司合并报表中应完全抵销该交易。如果该交易作价是根据C公司股权的公允价值作价的，则不体现为任何报表项目的变动，包括少数股东权益、少数股东损益和投资收益、资本公积等均不变。
2 、对于B因转让C公司股权而缴纳的所得税，如果A在可预见的未来无进一步转让C公司股权的计划，则不确认递延所得税，而应将A缴纳的所得税全部体现为合并报表层面的“所得税费用——当期所得税费用”。